# 请问陈老师，应交增值税应交税率为 10,000，但不动产待第二年抵扣为20,000，应如何处理

提问人：jeffrey.org 时间：2019-03-03 10:38:24
是作为净额 10,000 到其他流动资产预缴增值税
还是应交税费应交增值税 10,000，其他流动资产待抵扣增值税 20,000

回答人：chenyiwei
应是你说的第二种做法，分别列报其他流动资产（待抵扣进项税额） 2 万元和应交税费（应交增值税） 1 万元。其原理类似于金融资产和金融负债能否抵销列报的判断。